臺灣高等法院交通事件裁定　　　　　　　　　　　　九十一年度交抗字第九四五號
　　抗　告　人
　　即受處分人　甲○○　男　三.
右抗告人因違反道路交通管理處罰條例案件，不服臺灣臺北地方法院中華民國九十一
年十月十四日所為裁定（九十一年度交聲字第八六六號）提起抗告，本院裁定如左：
    主  文
抗告駁回。
    理  由
一、按汽車駕駛人，行經有燈光號誌管制之交岔路口闖紅燈者，處新臺幣（下同）一
    千八百元以上五千四百元以下罰鍰，道路交通管理處罰條例第五十三條定有明文
    ；且汽車駕駛人駕駛汽車違反道路交通管理處罰條例第五十三條規定者，除應依
    該條所規定之罰鍰處罰外，並予記違規點數三點，同條例第六十三條第一項第三
    款亦有規定。次按逕行舉發違反道路交通管理事件，經汽車所有人依通知單之應
    到案日期前到案，並告知違規駕駛人姓名、身分證統一編號及住址者，處罰機關
    應即另行通知違規駕駛人到案依法處理，逾應到案日期，處罰機關應依道路交通
    管理處罰條例第八十五條第三項之規定處罰該汽車所有人，違反道路交通管理事
    件統一裁罰標準及處理細則第二十四條亦定有明文。依道路交通安全規則第九十
    三條第一項第一款規定，行車速度應依標誌或標線之規定，無標誌或標線者，在
    市區道路時速不得超過五十公里，在郊外道路時速不得超過六十公里，但在未劃
    設車道線或行車分向線之道路，市區時速不得超過三十公里，郊外時速不得超過
    四十公里。
二、經查，本件抗告人即受處分人甲○○所有車號五Ｄ－一九五九號自用小客車，於
    九十一年一月二十日下午七時二十七分許，北上行經南投縣台六三甲線稻香路口
    ，明知其行進方向之燈光號誌係禁止通行之紅燈號誌，竟闖紅燈直行，為現場所
    設置之闖紅燈及測速照相器材逕行拍照採證，經南投縣警察局交通隊警員趙象文
    以抗告人所有之車輛有違反道路交通管理處罰條例第五十三條（贅引第一項）規
    定之行為而掣單舉發，抗告人收受員警開立之舉發違反道路交通管理事件通知單
    （下稱舉發單）後，於舉發通知單上所載應到案日期前，向原處分機關提出申訴
    ，經原處分機關函請舉發單位調查結果，仍認抗告人所有之車輛有上開闖紅燈之
    違規行為，原處分機關仍依道路交通管理處罰條例第五十三條（贅引第一項，應
    更正）及違反道路交通管理事件統一裁罰標準表之規定裁處罰鍰新臺幣二千七百
    元，並依第六十三條第一項規定，記違規點數三點。抗告人固不否認有闖紅燈之
    違規行為，惟於原審聲明異議具狀辯稱：當日通過該路口之黃燈僅有一至二秒時
    間云云，然查：抗告人所有前開車號汽車於右開時地闖紅燈之違規事實，恰為現
    場設置之闖紅燈及測速照相器材所拍攝，復為抗告人不否認，且查，依舉發照片
    二張所示，抗告人於紅燈燈亮一秒時已超越停止線，由二張照片秒差一秒所測結
    果顯示，抗告人行經該路口於紅燈燈亮一秒後以時速六十公里通過，有舉發照片
    二張在卷可稽（見原審卷第二十二頁），則依其車速於黃燈亮時尚未通過停止線
    ，且其未依規定減速，自不及停車而有闖越紅燈之違規行為，從而抗告人所有之
    車輛確有上開闖紅燈之違規行為應可認定，且於本件卷存證據資料內並無任何積
    極證據足以證明原舉發單位之員警所為之舉發有何違法或不當之處，並使本院對
    違規之事實產生任何合理之懷疑，且交通警察掣單舉發違反道路交通管理處罰條
    例所列之違規事實，本質上為行政處分，係公務員基於職務上之權力，依法就特
    定之具體事件所為之具公法上效果之單方面行政行為，基於公務員為公法上行為
    具有公信力之原則，該行政行為當可被推定為真正，其據以依法處分之事實認定
    亦為正確無誤。至抗告人提出該路口黃燈秒差僅有一至二秒等情縱然屬實，亦不
    足以推翻抗告人所有車輛闖紅燈之事實，本件抗告人既未能提出證據以資證明其
    所有車輛確無違規行為，僅辯稱該處黃燈秒差過短云云，礙難採信。從而原審以
    抗告人闖紅燈之違規事實明確，因認原處分機關依道路交通管理處罰條例第五十
    三條及違反道路交通管理事件統一裁罰標準表規定裁處罰鍰新臺幣二千七百元，
    並依同條例第六十三條第一項記違規點數三點，核無違誤，依道路交通案件處理
    辦法第十九條之規定，裁定駁回其異議，經核並無不合，抗告人仍執：抗告人原
    即述明當時號誌從綠燈轉為黃燈，再轉為紅燈僅一、二秒鐘時間，本人當時亦有
    踩剎車減速，如果號誌有問題，任何車速即使急踩剎車，反應都是來不及的，又
    行政機關不檢討為何這些有測錄照相容易引起爭議的路口做好改善，不顧市民所
    提理由，即以片面之詞嚴重影響人民權益云云等陳詞，指摘原裁定不當，為無理
    由，應予駁回。
三、據上論斷，應依道路交通案件處理辦法第二十六條、刑事訴訟法第四百十二條，
    裁定如主文。
中      華      民      國     九十一     年    十一    月    二十九    日
                              臺灣高等法院交通法庭
                                  審判長法  官  葉  騰  瑞
                                        法  官  莊  明  彰
                                        法  官  黃  國  忠
右正本證明與原本無異。
不得再抗告。
                                        書記官  劉  貞  達
中      華      民      國     九十一     年    十一    月    二十九    日
